【裁判字號】    98,再易,2
【裁判日期】    980219
【裁判案由】    再審之訴
【裁判全文】
臺灣板橋地方法院民事裁定               98年度再易字第2號
再審原告    乙○○
                        樓
再審被告    甲○○
上列當事人間請求修復漏水事件，再審原告對於中華民國九十
七年十二月三十一日本院97年度簡上字第95號確定判決提起再
審之訴，本院裁定如下：
    主  文
再審之訴駁回。
再審訴訟費用由再審原告負擔。
    理  由
一、按提起再審之訴應於30日之不變期間內提起；前項期間自判
    決確定時起算，判決於送達前確定者，自送達時起算；其再
    審之理由發生或知悉在後者，均自知悉時起算，民事訴訟法
    第500條第1項、第2項前段分別定有明文。查本院97年度簡
    上字第95號民事判決係於民國97年12月31日確定，而於98年
    1月10日送達於再審原告收受，再審原告隨即於97年1月20日
    提起本件再審之訴，並未逾前開30日之不變期間，合先敘明
    。
二、次按提起再審之訴，應表明再審理由及關於再審理由並遵守
    不變期間之證據。再審之訴不合法者，法院應以裁定駁回之
    ，民事訴訟法第501條第1項第4款、第502條第1項亦分別定
    有明文可參。而按所謂表明再審理由，則必須指明確定判決
    有如何合於法定再審事由之具體情事始為相當，倘僅泛言有
    何條款之再審事由，而無具體情事者，仍難謂已合法表明再
    審事由。又提起再審之訴未表明再審理由者，其訴為不合法
    ，毋庸命其補正，逕以裁定駁回之（最高法院61年臺再字第
    137號、73年臺聲字第377號、70年臺再字第35號判例意旨參
    照）。
三、再審原告主張：本院三重簡易庭所為之96年度重簡字第5915
    號判決，判決再審原告應給付再審被告修繕費用新臺幣 (下
    同)124,300 元 (16,900元+107,400元)，其金額係依再審被
    告所提出之估價單計算，其估價單上之項目包括「 (3樓)天
    花板矽酸鈣板、牆壁板、輕鋼架」、「 (4樓)浴室地板打石
    、牆面打石、地磚及壁磚、熱水管、給水管、塑鋼門、臉盆
    、馬桶、浴缸、蓮蓬頭、運費等」，核其內容係屬維修浴室
    之必要費用，則此等費用即屬再審原告支付回復原狀所必要
    費用。然97年度簡上字第95號判決主文中第二項「被告應容
    忍原告進入臺北縣林口鄉○○○街七十二號四樓房屋，按如
    附件防水工程估價單所示之工程項目進行上開房屋浴廁之地
    坪及牆面防水施作」，然該防水工程估價單所示之工程項目
    ，僅原告鑑定估價單之部分「 (4樓)浴室地板打石、牆面打
    石、地磚及壁磚、塑鋼門、運費等」地坪及牆面防水施作；
    無原告鑑定估價單所列「熱水管、給水管、臉盆、馬桶、浴
    缸、蓮蓬頭等」浴室必要之盥洗設備，房屋欠缺此等必要配
    備，即無法為通常之使用。再審被告受領全額之回復原狀所
    必要之費用，即應為回復原狀所必要之全部工程項目。
四、經查再審原告提起本件再審之訴，經本院細繹再審原告所提
    請求再審書狀，其所載再審理由除敘及心中不平、事發經過
    及其個人感受外，僅泛言稱：原審判決之附件漏列估價單所
    列「熱水管、給水管、臉盆、馬桶、浴缸、蓮蓬頭等」浴室
    必要之盥洗設備云云，均未發現再審原告就原確定判決有如
    何合於法定再審事由之具體情事予以指明，自難認其所提出
    之請求再審書狀已依民事訴訟法第501條第1項第4款規定表
    明再審理由，揆諸首開說明，顯難認其再審之訴為合法，且
    毋庸命其補正，應由本院逕以裁定駁回之。
五、爰依民事訴訟法第502條第1項、第95條、第78條，裁定如主
    文。
中    華    民    國    98    年    2     月    19    日
                  民事第二庭    審判長法  官  蕭胤瑮
                                      法  官  李行一
                                      法  官  張谷輔
以上正本係照原本作成
本件不得抗告
中    華    民    國    98    年    2     月    19    日
                                      書記官  郭群裕


司法院資訊處製作；財團法人民間司法改革基金會備份。
